# 请教陈版，非交易性权益工具

提问人：cjzhangyong 时间：2021-01-29 21:41:50
a公司持股某小额贷款公司5%股权，没有重大影响。持股某房地产公司10%股份，没有重大影响，这两家公司投资管理层是战略持有，非交易性， 1 、是否可以指定为其他权益工具投资， 2 、由于公允价值无法取得，按成本法代表公允价值

回答人：chenyiwei
1 、可以指定为其他权益工具投资，但只能在初始取得时作出该项指定，且该指定不可撤销。
2 、应对照新CAS 22第四十四条、第四十五条的规定，谨慎判断是否符合“成本属于对公允价值的最佳估计”的条件，或者基于重要性原则考虑能否接受不确认公允价值变动的简化处理。

提问人：18956037751 时间：2021-11-05 15:08:00
请教陈版，这个初始取得包括在新金融工具准则实施日指定吗，假如持有新三板公司股权之前一直是做市用的，按交易性金融资产核算，在新金融工具准则实施日，通过主动退出做市或被动退市然后指定为其他权益工具投资，也行吗

回答人：chenyiwei
理论上有可能性，但要关注这样做的合理性，即如果长期持有，是否具有商业合理性。